臺灣基隆地方法院民事裁定　　　　　　 100年度小上字第22號
上　訴　人　吳孟軒
即　被　告
被　上訴人　黃勝麟
即　原　告
上列當事人間請求損害賠償事件，上訴人對於民國100年11月10
日本院基隆簡易庭100年度基小字第1217號第一審判決提起上訴
，本院第二審合議庭裁定如下：
    主  文
上訴駁回。
第二審訴訟費用新台幣壹仟伍佰元由上訴人負擔。
    理  由
一、按對於小額程序之第一審裁判上訴，非以其違背法令為理由
    ，不得為之；上訴狀內應記載上訴理由，表明原判決所違背
    之法令及其具體內容，或依訴訟資料可認為原判決有違背法
    令之具體事實，民事訴訟法第436條之24第2 項、第436條之
    25分別定有明文。又所謂判決違背法令，上訴人如以原判決
    有不適用法規或適用不當為上訴理由時，其上訴狀或理由書
    應有具體之指摘，並揭示該法規之條項或其內容，若係成文
    法以外之法則，應揭示該法則之旨趣，倘為司法院解釋或本
    院之判例，則應揭示該判解之字號或其內容；如依民事訴訟
    法第469 條所列各款事由提起第三審上訴者，其上訴狀或理
    由書應揭示合於該條款之事實。倘上訴狀或理由書如未依上
    述方法表明，或其所表明者與上開法條規定不合時，即難認
    為已合法表明上訴理由，並對第一審判決之違背法令有具體
    之指摘，其上訴自非合法，最高法院67年台上字第2876號、
    70年台上字第2027號、71年台上字第314 號均著有判例可稽
    。當事人對於小額程序第一審判決提起上訴時，如未依上述
    方法表明，或其所表明者與上開法條規定不相合時，即難認
    為已合法表明上訴理由，其上訴自非合法，第二審法院應依
    民事訴訟法第436條之32第2項準用第444條第1項前段之規定
    ，以裁定駁回之。又按小額事件之上訴程序，不得以民事訴
    訟法第469條第6款之「判決不備理由或理由矛盾」為由，指
    摘原判決為違背法令，蓋小額訴訟程序之判決書得僅記載主
    文，而就當事人有爭執事項，僅於必要時得加註理由要領而
    已（民事訴訟法第436條之18第1項參照），是小額事件之上
    訴程序，自不得以「判決不備理由或理由矛盾」為由，指摘
    原判決為違背法令，此觀民事訴訟法第436條之32第2項僅有
    準用同法第468條、第469條第1款至第5款之規定，並無準用
    同法第469條第6款之規定，亦可明瞭。
二、本件上訴意旨略以：
(一)被上訴人即原告於原審主張其將其所有車牌號碼3507-YJ 之
    自用小客車（下稱系爭自小客車）駛離停車位時，停車設備
    之安全柵欄卻突然降下，被上訴人反應不及，系爭自小客車
    之車頂及車頂架即遭安全柵欄撞擊而受損等語，就此上訴人
    則辯稱系爭自小客車受損，係因被上訴人自行撞擊已降至低
    於車頂高度之安全柵欄，應自負車損責任等語，顯見本件之
    爭點係在於安全柵欄降下與系爭自小客車開出之先後。就此
    ，上訴人於民國100 年10月13日言詞辯論期日曾就紅外線感
    應裝置之功能提出說明，並請求前往事故發生地點勘驗，實
    為上訴人重要之攻防方法，惟原審就證據之調查未置可否即
    辯論終結，於判決中更未置一詞，顯有疏漏，應已構成民事
    訴訟法第469條第6款判決不備理由之當然違背法令。
(二)原審對紅外線感應裝置之存在視而不見，亦無視上訴人所為
    調查證據之聲請，而謂「被告未能舉證以實其說」；甚且以
    「系爭自小客車為領照3 個多月之新車，原告理應更加珍惜
    ，實無明見前方有安全柵欄仍執意衝撞致使車輛受損之理」
    為由，進而採認被上訴人之說詞，然若認被上訴人因新近購
    車申請車位，使用停車設備之經驗不足，一時緊張而撞擊安
    全柵欄，亦甚為合理，故原審之推論流於恣意，純屬臆測，
    應構成違背經驗法則及論理法則之判決違背法令。為此聲明
    請求廢棄原判決，並駁回被上訴人之訴在第一審請求超過新
    台幣7,452元之部分等語。
三、經查，本件上訴人前揭上訴理由，其中以民事訴訟法第 469
    條第6 款判決不備理由為其上訴理由部分，依前開說明，於
    法已屬不合；至上訴人另指摘原審判決違背經驗及論理法則
    部分，揆其內容僅就原審證據取捨、認定事實之職權行使所
    論斷事項，任指原判決不當，請求廢棄原判決，而未依前揭
    意旨具體說明有如何不適用法規或適用不當之處，並揭示該
    法規之條項或其內容之事實，難認對該判決之如何違背法令
    已有具體指摘，揆諸前開說明，亦不得謂已合法表明上訴理
    由。從而，本件上訴難認為合法，應予駁回。
四、按小額事件第一審法院為訴訟費用之裁判時，應確定其費用
    額，此項規定並為小額事件之上訴程序所準用，民事訴訟法
    第436條之19第1項、第436條之32第1項分別定有明文，爰確
    定本件訴訟費用額如主文第2項所示。
五、依民事訴訟法第436條之32第2項、第444條第1項前段、第95
    條、第78條，裁定如主文。
中    華    民    國   100    年    12    月    21    日
                  民事庭審判長法  官  蔡聰明
                              法  官  王翠芬
                              法  官  徐世禎
以上正本係照原本作成。
本件裁定不得抗告。
中    華    民    國   100    年    12    月    21    日
                              書記官  陸清敏